【裁判字號】    97,上訴,1425
【裁判日期】    980217
【裁判案由】    毒品危害防制條例
【裁判全文】
臺灣高等法院臺南分院刑事判決        97年度上訴字第1425號
上  訴  人
即  被  告  甲○○
上列上訴人因違反毒品危害防制條例案件，不服臺灣臺南地方法
院97年度訴字第233號中華民國97年11月6日第一審判決（起訴案
號：臺灣臺南地方法院檢察署97年度毒偵字第80號），提起上訴
，本院判決如下：
    主  文
上訴駁回。
    理  由
一、按刑事訴訟法第361條、第367條規定，不服地方法院之第一
    審判決而提起上訴者，應提出上訴書狀，並敘述具體理由，
    為上訴必備之程式；其所提出之書狀未敘述上訴理由，或僅
    曾以言詞陳述上訴理由者，均應於上訴期間屆滿後20日內補
    提理由書於第一審法院。第一審法院經形式審查，認逾期未
    補提上訴理由者，應定期間先命補正；逾期未補正者，為上
    訴不合法律上之程式，應以裁定駁回。倘已提出上訴理由，
    但所提非屬具體理由者，則由第二審法院以上訴不合法律上
    之程式，判決駁回。而所謂具體理由，必係依據卷內既有訴
    訟資料或提出新事證，指摘或表明第一審判決有何採證認事
    、用法或量刑等足以影響判決本旨之不當或違法，而構成應
    予撤銷之具體事由，始克當之（例如：依憑證據法則具體指
    出所採證據何以不具證據能力，或依憑卷證資料，明確指出
    所為證據證明力之判斷如何違背經驗、論理法則）；倘僅泛
    言原判決認定事實錯誤、違背法令、量刑失之過重或輕縱，
    而未依上揭意旨指出具體事由，或形式上雖已指出具體事由
    ，然該事由縱使屬實，亦不足以認為原判決有何不當或違法
    者（例如：對不具有調查必要性之證據，法院未依聲請調查
    亦未說明理由，或援用證據不當，但除去該證據仍應為同一
    事實之認定），俾與第二審上訴制度在請求第二審法院撤銷
    、變更第一審不當或違法之判決，以實現個案救濟之立法目
    的相契合，並節制濫行上訴（最高法院97年度台上字第892
    號判決參照）。
二、本件上訴人即被告甲○○不服原判決，於民國97年11月27日
    合法提起上訴，形式上雖提出上訴書狀敘述上訴理由，其理
    由略以：「這案件是於96年3月23日在高雄縣湖內鄉○○街
    被湖內派出所所採尿的，送高雄法院再回送台南法院，希望
    法官明察，給個機會」云云。惟查，被告於96年9月15日為
    警採得尿液經送詮昕科技股份有限司檢驗，結果呈嗎啡陽性
    反應，有送驗尿液及年籍對照表、詮昕科技股份有限公司濫
    用藥物檢驗報告在卷可參（警卷第9-10頁），惟因被告於警
    訊中辯稱其尿液中之反應可能係因其服用西藥及消炎藥所致
    ，故原審乃將扣案之尿液再送法務部調查局複驗，結果仍呈
    嗎啡陽性反應，有法務部調查局97年6月10日調科壹字第097
    00188530號鑑定書各1紙在卷為憑；嗣被告於原審準備程序
    中再辯稱扣案之尿液非其所有，是原審乃當庭命法警採取被
    告尿液，併同96年9月15日為警所採得之尿液送驗，結果認2
    瓶尿液為同一人或其同母系血緣關係之人所有之機率達99.9
    %，有法務部調查局97年8月5日調科壹字第09700309500號鑑
    定書1紙附卷可稽，是堪認被告確於96年9月15日起回溯48小
    時內，施用過第一級毒品海洛因無訛。至被告上訴意旨又稱
    本案係96年3月23日所採尿液云云，然被告於96年3月23日採
    尿呈嗎啡陽性反應之施用第一級毒品犯行，業經臺灣臺南地
    方法院以96年度訴字第838號判決確定，有臺灣高等法院被
    告前案紀錄表及該案判決在卷可稽，而每個施用毒品案件所
    採犯罪嫌疑人之尿液均係各自扣案而有其保管字號，是被告
    所辯實難憑採。而原審法院於判決中既已詳述其所憑證據、
    認定理由及量刑依據，從形式上觀察，原判決並無認定事實
    錯誤、量刑瑕疵或違背法令之情形可言。被告上訴理由僅稱
    本件扣案之尿液係96年3月23日所採取為其上訴理由，顯未
    具體指摘原判決關於採證認定事實、適用法律及量刑等事項
    ，究竟有何違法或不當之情形，依上揭說明，本件上訴不合
    上訴之法定要件，應予駁回，並不經言詞辯論為之。
三、依刑事訴訟法第367條前段、第372條，判決如主文。
中    華    民    國    98    年     2    月    17    日
                  刑事第二庭  審判長法  官  葉居正
                                    法  官  郭千黛
                                    法  官  洪碧雀
以上正本證明與原本無異。
如不服本判決應於收受送達後10日內向本院提出上訴書狀，其未
敘述上訴理由者，並得於提起上訴後10日內向本院補提理由書（
均須按他造當事人之人數附繕本）「切勿逕送上級法院」。
                                    書記官  魏芝雯
中    華    民    國    98    年    2     月    17    日


司法院資訊處製作；財團法人民間司法改革基金會備份。
